【裁判字號】    98,交聲,711
【裁判日期】    980512
【裁判案由】    交管條例聲異
【裁判全文】
臺灣板橋地方法院交通事件裁定        98年度交聲字第711號
原處分機關  交通部公路總局臺北區監理所
異  議  人
即受處分人  甲○○
上列受處分人因違反道路交通管理處罰條例案件，對於交通部公
路總局臺北區監理所中華民國98年3 月23日所為之北監自裁字裁
40-CZ0000000號處分（原舉發案號：北縣警交字第CZ0000000 號
）聲明異議，本院裁定如下：
    主  文
異議駁回。
    理  由
一、原處分意旨略以：異議人即受處分人甲○○於民國97年12月
    4 日上午8 時30分許，駕駛黃淑偵所有之車牌號碼9B-9583
    號自小客車，行經臺北縣板橋市○○路與民生路口時，因有
    「駕車行經有燈光號誌管制之交叉路口闖紅燈」之違規行為
    ，經臺北縣政府警察局執勤員警拍照採證後，製單對於該車
    所有人黃淑偵逕行舉發，嗣異議人於98年1 月14日提出申訴
    ，復依道路交通管理處罰條例第85條第1 項規定向原處分機
    關申報應歸責人為異議人，爰依道路交通管理處罰條例第53
    條第1 項、第63條第1 項第3 款（裁決書漏載「第1 項第3
    款」）規定，裁處罰鍰新臺幣（下同）2700元，並記違規點
    數3 點。
二、聲明異議意旨略以：異議人駕駛前開車輛經過上開路口時，
    交通號誌為綠燈，異議人並無闖越紅燈之情事，僅因該路口
    之跨距長，致異議人於尚未完全通過路口時，燈號已轉為紅
    燈，取締員警因此判定異議人有闖紅燈之違規行為，於法未
    合。且由取締照片可知，交通指揮人員並未作任何指揮動作
    ，僅係由東西向車道位置轉向南北向位置，可知照片中之紅
    燈係剛轉換未久，而異議人駕駛之車輛已通過路口3 分之2
    以上，可證異議人駕車通過停等線時，應為綠燈。另由照片
    觀之，共有3 輛互不相識之車主同時闖紅燈，是否不合邏輯
    ，為此聲明異議，請求撤銷原處分等語。
三、按汽車駕駛人，行經有燈光號誌管制之交岔路口闖紅燈者，
    處1800元以上5400元以下罰鍰；另汽車駕駛人有第53條之情
    形者，除依原條款處罰鍰外，並予記違規點數3 點，道路交
    通管理處罰條例第53條第1 項、第63條第1 項第3 款分別定
    有明文。次按汽車駕駛人之行為有闖紅燈之情形，當場不能
    或不宜攔截製單舉發者，得逕行舉發；第1 項逕行舉發，應
    記明車輛牌照號碼、車型等可資辨明之資料，以汽車所有人
    為被通知人製單舉發，同條例第7 條之2 第1 項第1 款、第
    4 項亦各有明文規定。
四、經查：
(一)、異議人於97年12月4 日上午8 時30分許，駕駛車牌號碼
    9B-9583號自小客車，行經有燈光號誌管制之臺北縣板橋市
    ○○路與民生路交岔路口時，有闖紅燈之違規行為，經執勤
    員警採證後逕行製單舉發等事實，有臺北縣政府警察局97年
    12月23日北縣警交字第CZ0000000 號舉發違反道路交通管理
    事件通知單影本、臺北縣政府警察局海山分局98年2 月9 日
    北縣警海交裁字第0980003551號函、提供違規駕駛人申請書
    各1 件及採證照片2 張附卷可稽，異議人對於其曾於前開時
    間駕駛上開自小客車行經前述路口乙節亦不爭執。
(二)、本案違規之情節，復經證人即舉發警員王志於本院調查時
    具結證稱：本件是伊舉發的，伊當時站在臺北縣板橋市○○
    路中央分隔島上拍照，異議人從文化路往臺北方向行駛，異
    議人有闖紅燈情形，伊就拍照舉發。那個路口只有一個紅綠
    燈，因為橫向是民生路有高架橋，高架橋下有停止線可以停
    車，異議人即從高架橋下的停止線闖紅燈，伊都是看到燈號
    轉為紅燈及聽到交通警察之哨音之後才會照相舉發等語甚詳
    （見本院98年4 月23日訊問筆錄）。經核證人王志所證上
    述經過，確與前揭採證照片相符，復無不合常理或矛盾之處
    ，又警員執行公務時，本身即受有行政懲處責任之監督，且
    其到庭具結作證，更係以刑事責任擔保其證言之真實性，而
    證人王志與異議人間素不相識，並無任何怨隙，證人王
    志衡情當無設詞攀誣或虛構違規事實以陷害異議人之理，足
    認證人王志前開證詞應堪採信。
(三)、況由卷附2 張採證照片觀之，第1 張照片顯示上開路口文化
    路方向之燈號已轉為紅燈，異議人沿文化路駕駛之前開車輛
    尚未駛越停止線；而相隔約1 秒後所拍攝之第2 張照片顯示
    ，上開路口文化路方向之號誌仍為紅燈，異議人駕駛之上開
    車輛則已駛越停止線進入路口。按車輛面對圓形紅燈表示禁
    止通行，不得超越停止線或進入路口，道路交通標誌標線號
    誌設置規則第206 條第5 款第1 點規定甚明。本件異議人於
    號誌轉換為紅燈時，猶執意駛入穿越停止線駛入路口，是其
    確有闖紅燈之違規行為，至為明確。異議人空言辯稱其並未
    闖紅燈云云，殊無可採。又案發時是否另有其他車輛同時違
    規闖越紅燈，要與異議人違規情節之判定無關，異議人辯稱
    案發時地另有數輛車輛闖紅燈，不合邏輯等語，亦無足取。
五、綜上所述，本件異議人前開違規事證已足堪認定。原處分機
    關依據前揭道路交通管理處罰條例第53條第1 項、第63條第
    1 項第3 款之規定，裁處異議人罰鍰2700元，並記違規點數
    3 點，核無違誤。本件異議人之異議為無理由，應予駁回。
據上論斷，應依道路交通案件處理辦法第19條，裁定如主文。
中    華    民    國    98    年    5     月    12    日
                      交通法庭  法  官  吳佳穎
以上正本證明與原本無異
如不服本裁定應於送達後5日內向本院提出抗告狀
                                書記官  黃炎煌
中    華    民    國    98    年    5     月    12    日


司法院資訊處製作；財團法人民間司法改革基金會備份。
